臺灣苗栗地方法院刑事判決　　　　　　　 96年度訴字第132號
公　訴　人　臺灣苗栗地方法院檢察署檢察官
被　　　告　甲○○
　　　　　　　　　　（另案於台灣台中監獄苗栗分監執行中）
上列被告因毒品危害防制條例等案件，經檢察官提起公訴（95年
度偵字第4951號、96年度偵字第68號），本院合議庭裁定由受命
法官獨任進行簡式審判程序，判決如下：
    主  文
甲○○共同轉讓第二級毒品，累犯，處有期徒刑拾月；扣案第二
級毒品甲基安非他命壹包（驗餘淨重參拾肆點陸陸公克），沒收
銷燬之；上開毒品外包裝塑膠袋（重0.75公克）沒收，如全不或
一部不能沒收，追徵其價額。又共同犯詐欺取財未遂罪，累犯，
處有期徒刑陸月，扣案冰糖貳包沒收。應執行有期徒刑壹年貳月
；扣案第二級毒品甲基安非他命驗餘淨重參拾肆點陸陸公克，沒
收銷燬之；上開毒品外包裝塑膠袋（重0.75公克）沒收，如全不
或一部不能沒收，追徵其價額；，扣案冰糖貳包沒收。
　　事  實
一、甲○○曾因竊盜案件，經臺灣高等法院臺中分院判處有期徒
    刑8 月確定，甫於民國94年4 月5 日因縮刑期滿執畢。詎仍
    意圖為自己不法之所有，與真實姓名年籍不詳，綽號為「阿
    妹」之成年女子，共同基於詐欺取財之犯意聯絡與行為分擔
    ，以利用第二級毒品甲基安非他命，轉讓予他人試用，再以
    冰糖冒充甲基安非他命毒品販售他人之方式，以遂行詐欺取
    財，於95年9 月19日下午2 時許，由綽號「阿妹」之女子，
    在苗栗縣公館鄉館東村10鄰146 號「明園汽車旅館」205 號
    房內，交付甲○○1 包毛重約35.64 公克之第2 級毒品甲基
    安非他命，再由甲○○將該包甲基安非他命置於房間床上，
    而轉讓重量不詳之甲基安非他命予林錦漢、陳肇昌、何正雄
    、徐世雄（冒名為張庭輔）等4 人，以供林錦漢、陳肇昌、
    何正雄、徐世雄等人試用，確認係第2 級毒品甲基安非他命
    後，再以電話連繫不知情之陳文達，持2 包毛重各約497.3
    公克及500 公克之冰糖至現場，欲向林錦漢等人佯稱該冰糖
    係與前開試用甲基安非他命同質之毒品，而欲以新台幣約
    160 萬元之價格販賣與林錦漢等人時，於同日下午3 時許，
    為苗栗地方法院檢察署檢察官指揮行政院海岸巡防署中部地
    區巡防局苗栗機動查緝隊、苗栗縣警察局員警當場查獲而未
    遂，並扣得上揭甲基安非他命毒品1 包，而查獲上情。
二、案經苗栗地方法院檢察署檢察官指揮行政院海岸巡防署中部
    地區巡防局苗栗機動查緝隊及苗栗縣警察局移送偵查起訴。
　　理  由
一、上開事實，業據被告甲○○於警詢、偵查中及本院審理時坦
    承不諱，核與證人陳文達於警詢及偵查中證述：綽號「阿妹
    」之女子交待伊持冰糖2 包交付予被告等語；證人林錦漢、
    陳肇昌、徐世雄等人於偵查中所證述：被告持有扣案毒品及
    試用該包毒品等情節，大致相符。又證人林錦漢、陳肇昌、
    徐世雄等人經警方採集尿液送驗，結果確有甲基安非他命陽
    性反應，有中山醫學大學附設醫院檢驗報告、苗栗縣警察局
    刑警大隊查獲違反毒品危害防制條例嫌疑人尿液檢體編號對
    照表各3 紙，在卷可佐（見95年度偵字第4834號卷第157 至
    166 頁）。此外，復有上揭第二級毒品1 包、及蔗糖2 包扣
    案可資佐證。而扣案之毛重35.64 公克毒品1 包，經鑑驗結
    果確含第2 級毒品甲基安非他命成分（驗餘淨重34.66 公克
    ，包裝塑膠袋重0.75公克）；扣案2 包重約1033公克之白色
    結晶體，確係蔗糖成分，亦有內政部警政署刑事警察局95年
    10月31日刑鑑字第0950143663號鑑定書乙份，在卷可按（見
    95年度偵字第4834號卷第180 頁）。被告自白與事實相符，
    足堪採信。
二、核被告所為，係犯毒品危害防制條例第8 條第2 項轉讓第2
    級毒品、刑法第339 條第3 項、第1 項詐欺取財未遂罪。被
    告持有第二級毒品甲基安非他命之低度行為，應為轉讓之高
    度行為所吸收，不另論罪，起訴書認被告應另構成毒品危害
    防制條例第11條第2 項之持有第2 級毒品罪，尚有未洽。被
    告就轉讓2 級毒品與詐欺取財未遂犯行，與綽號「阿姐」之
    女子，有犯意聯絡與行為分擔，應論以共同正犯。被告以一
    行為，同時轉讓第2 級毒品與4 人，為一行為觸犯數同種法
    益，為想像競合，應依刑法第55條之規定從一重處斷。另被
    告所犯詐欺取財未遂部分，應依刑法第25條第2 項之規定減
    輕其刑。再被告有事實欄所載有期徒刑執行完畢之情形，其
    有期徒刑執行完畢後5 年內，再故意犯本件有期徒刑以上之
    各罪，為累犯，均應分別依刑法第47條第1 項之規定，加重
    其刑，並就詐欺取財未遂部分，先加後減之。被告所犯上開
    轉讓第2 級毒品與詐欺取未遂2 罪間，犯意各別，行為互殊
    ，應予分論併罰。爰審被告酌轉讓毒品供他人施用，危害他
    人健康，並以此方法意圖詐取他人財物，危及他人身體健康
    及財產安全，惟其手段尚稱平和，犯後能坦承犯行，態度良
    好等一切情狀，分別量處如主文所示之刑，並定其應執行之
    刑，以示懲儆。扣案驗餘第2 級毒品甲基安非他命34.66 公
    克，應依毒品危害防制條例第18第1 項前段之規定沒收銷燬
    之。上開毒品外包裝塑膠袋0.75公克係共同正犯綽號「阿姐
    」之人所有，供轉讓甲基安非他命所用之物，應依毒品危害
    防制條例第19條第1 項之規定沒收，如全不或一部不能沒收
    ，追徵其價額。扣案冰糖2 包係共同正犯「阿姐」之人所有
    ，供犯詐欺罪使用之物，應依刑法第38條第1 項第2 款之規
    定，併與宣告沒收。
據上論斷，應依刑事訴訟法第273 條之1 第1 項、第299 條第1
項前段，毒品危害防制條例第8 條第2 項、第18第1 項前段、第
19第1 項，刑法第11條、第28條、第339 條第3 項、第1 項、第
55條、第47條第1 項、第51條第5 款、第38條第1 項第2 款，刑
法施行法第1 條之1 第1 項、第2 項，判決如主文。
本案經檢察官林弘政到庭執行職務。
中　　華　　民　　國　　96　　年　　6 　　月　　20　　日
                  刑事第三庭    法　官　吳國聖
以上正本與原本無異。
如不服本判決，應於判決送達後10日內向本院提出上訴狀（應附
繕本）。告訴人或被害人如對於本判決不服者，應具備理由請求
檢察官上訴，其上訴期間之計算係以檢察官收受判決正本之日期
為準。
   　　                     　　書記官　歐明秀
中　　華　　民　　國　　96　　年　　6 　　月　　21　　日
論罪法條：
毒品危害防制條例第8條
轉讓第一級毒品者，處 1 年以上 7 年以下有期徒刑，得併科新
臺幣 1 百萬元以下罰金。
轉讓第二級毒品者，處 6 月以上 5 年以下有期徒刑，得併科新
臺幣 70 萬元以下罰金。
轉讓第三級毒品者，處 3 年以下有期徒刑，得併科新臺幣 30 萬
元以下罰金。
轉讓第四級毒品者，處 1 年以下有期徒刑，得併科新臺幣 10 萬
元以下罰金。
前四項之未遂犯罰之。
轉讓毒品達一定數量者，加重其刑至二分之一，其標準由行政院
定之。
中華民國刑法第339條
（普通詐欺罪）
意圖為自己或第三人不法之所有，以詐術使人將本人或第三人之
物交付者，處5 年以下有期徒刑、拘役或科或併科1 千元以下罰
金。
以前項方法得財產上不法之利益或使第三人得之者，亦同。
前二項之未遂犯罰之。
